【裁判字號】    88,訴,383
【裁判日期】    890202
【裁判案由】    偽造有價證券
【裁判全文】
臺灣花蓮地方法院刑事判決                        八十八年度訴字第三八三號
    公  訴  人  臺灣花蓮地方法院檢察署檢察官
    被      告  丙○
    指定辯護人  本院公設辯護人  甲○
右被告因偽造有價證券等案件，經檢察官提起公訴（八十八年度偵字第二三八三號）
，本院判決如左：
    主  文
丙○連續意圖供行使之用，而偽造有價證券，處有期徒刑壹年拾月。偽造如附表所示
本票貳紙均沒收。
    事  實
一、丙○自民國八十四年起迄八十六年止，陸續向乙○○借款，截至八十八年間，共
    積欠新台幣（下同）六百六十萬元，並向乙○○要求延期清償，因乙○○表示須
    有丙○之配偶丁○○之擔保始能同意緩期清償，丙○竟意圖供行使之用，於八十
    八年二月底某日，在花蓮市德興一六九號住處，偽造丁○○之簽名簽發如附表所
    示二紙本票，而連續偽造有價證券，並於八十八年三月一日持上開二紙本票，在
    花蓮縣吉安鄉○○村○○路四二號乙○○之住處，交予乙○○作為前開債務之擔
    保。嗣於八十八年五月十二日，乙○○因丙○未依約清償，而聲請臺灣花蓮地方
    法院就上開二紙本票裁定准許強制執行，並獲得准許強制執行之裁定，丙○遂於
    八十八年六月十六日向台灣花蓮地方法院檢察署檢察官自首，坦承上情並接受裁
    判。
二、案經丙○自首由臺灣花蓮地方法院檢察署檢察官偵查起訴。
    理  由
一、右揭犯罪事實，業據被告丙○於偵查及本院審理時坦承有偽簽其夫丁○○之名簽
    發本票等情不諱，並經被害人丁○○於偵查、本院審理時指訴歷歷，及證人乙○
    ○證述可參，復有上開本票二紙、本院八十八年度票字第四五九號民事裁定一份
    附卷可稽，又經台灣花蓮地方法院檢察署檢察官將附表所示二紙本票與丁○○在
    其上班處花蓮糖廠所留之簽名送請鑑定，確認系爭二紙本票上丁○○之簽名乃屬
    偽造，有法務部調查局八十八年十月十一日陸(二)00000000號鑑定通知
    書一份足參（偵查卷八七頁）。被告固辯稱伊係向乙○○簽六合彩，才積欠上開
    債務，伊受乙○○脅迫始偽簽其夫之名簽發本票，乙○○並恐嚇伊稱如不簽丁○
    ○之名就要對付殺伊兒子云云。惟查：被告前揭辯詞均為告訴人堅決否認，且其
    辯詞均無其他證據可為佐證，又被告固稱受乙○○多次脅迫，卻未對任何人透漏
    此事，亦未向警察機關告訴以尋求保護，另被告自稱其子現已在海星高中任教，
    以其子為成年男子，而乙○○為中年婦女，又何須由被告以偽簽本票之方式予以
    保護？是其所辯顯與常情不符，並不足採。至於告訴人固以被告與丁○○另簽發
    予他人、面額一百七十萬元之本票一紙稱其上丁○○之簽名與附表二紙本票上丁
    ○○之簽名相同，且丁○○已清償面額一百七十萬元之本票債務，自不得再爭執
    認如附表所示二紙本票係由被告偽造云云。然查：告訴人所稱面額一百七十萬元
    之本票上丁○○之簽名，與系爭二紙本票上丁○○之簽名，就筆勢、字跡等以肉
    眼判斷確屬相符（有本票三紙可參，偵查卷二四、四二頁），且被告亦坦承該紙
    本票亦為其未經丁○○同意所簽發（本院卷十九頁），證人丁○○復稱該紙本票
    上伊並未簽名（本院卷十八頁反面），則此部分被告應尚涉犯偽造有價證券罪嫌
    ，因被告自承偽造之時間在八十六年九月間，與本案被告犯罪時間已相隔一年五
    月之久，可見與本案論罪部分並不構成連續犯裁判上一罪關係，本院不得併予審
    理，而應另由檢察官偵查之。又丁○○雖清償前開一百七十萬元之本票債務，但
    此並無礙系爭二紙本票亦屬偽造之認定。綜上所述，本件事證明確，被告犯行洵
    堪認定。
二、核被告丙○所為，係犯刑法第二百零一條第一項之意圖供行使之用而偽造有價證
    券罪。被告先後二次偽造有價證券行為，時間緊接，犯罪構成要件相同，顯係基
    於概括犯意反覆為之，為連續犯，以一罪論，並依法加重其刑。又被告偽造丁○
    ○署押為偽造有價證券之部分行為，又其行使偽造有價證券之輕度行為應為偽造
    之重度行為所吸收，均不另論罪。再者，被告於其犯罪未發覺以前，向台灣花蓮
    地方法院檢察署檢察官自行申告其犯罪事實，而受法律上之裁判，有該署製作之
    筆錄一份足參，係屬對未發覺之罪自首而接受裁判，應予減輕其刑，並先加後減
    之。爰審酌被告素行尚稱端正，然其偽造本票面額甚鉅，對丁○○及乙○○均造
    成重大損害、至今未能賠償乙○○之損失，及其犯罪動機、手段、犯後態度等一
    切情狀，量處如主文所示之刑。如附表所示偽造之本票二紙，應依刑法第二百零
    五條規定沒收。
三、末查被告尚意圖供行使之用，於八十六年九月間在其住處，偽造丁○○之名簽發
    面額一百七十萬元、發票日八十六年十月一日、到期日八十六年十月六日之本票
    一紙，交付趙世珍作為債務之擔保，此部分所涉偽造有價證券罪嫌，另依職權移
    送檢察官偵查之，附此敘明。
據上論斷，應依刑事訴訟法第二百九十九條第一項前段，刑法第二百零一條第一項、
第五十六條、第六十二條前段、第二百零五條，罰金罰鍰提高標準條例第一條前段，
判決如主文。
中      華      民      國      八十九    年      二      月      二    日
                                臺灣花蓮地方法院刑事庭
                                    法  官
右正本證明與原本無異。
如對本判決不服，應於送達後十日內，向本院提出上訴狀。（應抄附繕本）告訴人或
被害人如對於本判決不服者，應具備理由請求檢察官上訴，其上訴期間之計算係以檢
察官收受判決正本之日期為準。
                                  法院書記官
附表
編號  發票人        發票日    到期日    票面金額（新台幣）  票據種類
一    丁○○、丙○  88.2.12   88.3.20   一百八十五萬元      本票
二    丁○○、丙○  88.3.1    88.4.30   四百七十五萬元      本票


司法院資訊處製作；財團法人民間司法改革基金會備份。
